臺灣基隆地方法院基隆簡易庭民事判決
原　　　告　基隆市政府
法定代理人　丙○○
訴訟代理人　乙○○
被　　　告　甲○○
當事人間請求土地使用補償金事件，本院於民國94年4月28日言
詞辯論終結，判決如下：
    主  文
被告應給付原告新臺幣壹拾捌萬參仟柒佰參拾壹元，及其中新臺
幣壹拾柒萬壹仟肆佰參拾元自民國94年3月25日起至清償日止，
按週年百分之五計算之利息。
原告其餘之訴駁回。
訴訟費用新臺幣貳仟零壹拾捌元由被告負擔，其餘新臺幣參佰零
貳元由原告負擔。
原告勝訴部分得假執行。
    事實及理由要領
一、原告起訴主張：被告所有之門牌號碼基隆市○○路72號房屋
    （下稱系爭房屋），無權占有原告所有之基隆市○○區○○
    段347地號面積62平方公尺之土地，未支付使用對價予原告
    ，自受有相當租金之利益，原告則受有相當租金之損害，被
    告雖曾於91年5月7日因經濟据侷曾向原告就81年1月1日起至
    90年12月31日止之土地使用補償金聲請分期付款，約定如有
    一期不如期繳納，視為全部到期，應一次繳清欠款，並就遲
    延部分按年息百分之四計算遲延利息，惟自91年6月1日起迄
    今未依約繳納，被告積欠之使用補償金共計新臺幣（下同）
    152,802元，併同91年1月1日起至93年12月31日止，尚未繳
    納之使用補償金59,520元，總計212,322元，爰依不當得利
    之法律關係，請求被告給付212,322元，及自起訴狀繕本送
    達翌日起至清償日止，按年息百分之五計算之利息等語。被
    告則以：無力一次繳納，希望分期付款等情，資為抗辯。
二、經查原告主張被告所有之系爭房屋，無權占有原告所有之基
    隆市○○區○○段347地號面積62平方公尺之土地事實，業
    據其提出建物及土地登記謄本各一件為證，被告對此亦不爭
    執，應堪信為真實。按無權占有他人土地，可能獲得相當於
    租金之利益為社會通常之觀念，原告自得依不當得利之法則
    ，請求被告返還相當於租金之利益。再按城市地方房屋之租
    金，以不超過土地及其建築物申報總價年息百分之十為限，
    租用基地建築房屋以準用之土地法第105條、第97條分別定
    有明文。經查系爭土地地目為建，地處市區，土地利用不低
    ，經審酌系爭土地之上述現況，認原告請求以系爭土地申報
    總價年息百分之五，應為允當。從而原告依不當得利之法律
    關係請求被告給付，自81年1月1日起至90年12月31日止之土
    地使用補償金111,910元，及依約定之分期付款自91年6月1
    日起至94年2月28日止之遲延利息12,301元（111,910元×4
    ﹪×2.7479年＝12,301元，元以下四捨五入），併91年1 月
    1日起至93年12月31日止之土地使用補償金59,520元，共計
    183,731元，及其中171,430元自起訴狀繕本送達翌日即94
    年3月25日起至清償日止，按年息百分之五計算之利息，為
    有理由，應予准許。至於原告另請求自81年1月1日起至90年
    12月31日止依本金111,910元按年息百分之五計算之利息
    26,189元，及該部分依約定之分期付款自91年6月1日起至94
    年2月28日止之遲延利息2,402元（00000－00000＝2402），
    按兩造並未約定土地使用補償金之給付期限，且原告亦未提
    出合法定期催告被告給付之證據，從而原告請求此部分之遲
    延利息，依法無據，又按利息不得滾入原本再生利息，民法
    第207條前段定有明文，從而原告請求依約定之分期付款自
    91年6月1日起至94年2月28日止之遲延利息部分，不應再加
    計自起訴狀繕本送達翌日即94年3月25日起至清償日止，按
    年息百分之五計算之利息，故此部分之請求，亦無理由，應
    予駁回。
三、綜上，原告主張被告應給付183,731元，及其中171,430元自
    94年3月25日起至清償日止，按年息百分之五計算之利息，
    為有理由，應予准許。逾此部分之主張，即無理由，應予駁
    回。
四、本件係民事訴訟法第427條第1項所定之標的金（價）額五十
    萬元以下之財產權訴訟，自應就原告勝訴部分依職權宣告假
    執行。
五、本件訴訟費用即第一審裁判費2,320元，由被告負擔百分之
    八十七即2,018元，其餘302元由原告負擔。
中　　華　　民　　國　　94　　年　　5 　　月　　5 　　日
                  基隆簡易庭法  官  林李達
以上正本係照原本作成。
對於本件判決如有不服，應於收受送達後二十日內向本院提出上
訴書狀，上訴於本院合議庭，並按他造當事人之人數附具繕本。
中　　華　　民　　國　　94　　年　　5　　月　　10　　日
                            書記官  黃錫煒
